【裁判字號】    99,審交易,215
【裁判日期】    990831
【裁判案由】    公共危險
【裁判全文】
臺灣桃園地方法院刑事判決           99年度審交易字第215號
公  訴  人  臺灣桃園地方法院檢察署檢察官
被      告  甲○○原名高德村.
上列被告因公共危險案件，經檢察官提起公訴（99年度偵字第13
816 號），嗣於本院準備程序進行中，被告就被訴事實為有罪之
陳述，經本院告知簡式審判程序意旨，並聽取公訴人及被告之意
見後，本院裁定改依簡式審判程序審理，並判決如下：
    主  文
甲○○服用酒類，不能安全駕駛動力交通工具而駕駛，累犯，處
有期徒刑捌月。
    事  實
一、甲○○前於民國96年間因違背安全駕駛案件，經本院以96年
    度桃交簡字第4241號判決判處有期徒刑3 月確定；復於同年
    間因違背安全駕駛案件，經本院以96年度桃交簡字第4880號
    判決判處有期徒刑4 月確定；又於同年間再因違背安全駕駛
    案件，經本院以97年度桃交簡字第158 號判決判處有期徒刑
    6 月確定。上開3 罪嗣經臺灣高等法院以97年度抗字第781
    號裁定合併定應執行刑為有期徒刑1 年確定，於98年1 月16
    日縮刑期滿執行完畢（於本案構成累犯）。詎仍不知警惕，
    明知其自99年4 月20日晚間8 時起至同日晚間11時29分前之
    某時止，在桃園縣蘆竹鄉○○路某友人住處內飲用白酒後，
    已達不能安全駕駛動力交通工具之程度，竟仍駕駛牌照號碼
    為HE7-180 號之重型機車上路欲返家。嗣於同日晚間11時29
    分許，為警在桃園縣蘆竹鄉○○路○ 段58號前攔檢查獲，並
    測得其呼氣酒精濃度達每公升1.18毫克，始查悉上情。
二、案經桃園縣政府警察局蘆竹分局報請臺灣桃園地方法院檢察
    署檢察官偵查起訴。
    理  由
一、本案被告甲○○所犯之酒後駕車公共危險罪，並非法定刑為
    死刑、無期徒刑或最輕本刑3 年以上有期徒刑之罪，亦非高
    等法院管轄第一審之案件，而被告於準備程序中就被訴事實
    已為有罪之陳述，經本院告知簡式審判程序之旨，並聽取公
    訴人及被告之意見後，本院乃依刑事訴訟法第273 條之1 第
    1 項規定，裁定改行簡式審判程序，合先敘明。
二、訊據被告甲○○對於上揭時、地酒後駕駛上開重型機車為警
    查獲，經呼氣測試其酒精濃度值達每公升1.18毫克之事實，
    於本院審理時均坦承不諱，復有桃園縣政府警察局蘆竹分局
    道路交通事故當事人酒精測定記錄表1 紙在卷可佐。依交通
    部運輸研究所90年9 月24日運安字第900005854 號函所載，
    呼氣中酒精濃度每公升含量為0.25毫克，即相當於血液中酒
    精濃度（BAC ）百分之0.05，且依該函所附該所79年「駕駛
    人行為反應之研究－酒醉駕車對駕駛行為之分析研究」指出
    ：（一）BAC 達百分之0.03至百分之0.05時，對駕駛能力之
    影響為：多數駕駛人心境逐漸變幻不定，視覺與反應靈敏性
    減弱，對速度及距離的判斷力差。對心理行為之影響為：觀
    察力逐漸欠缺，心情漸趨輕鬆，自信心增加，多話，精神狀
    態處於陶醉感。（二）BAC 到達百分之0.05至百分之0.08時
    ，對駕駛能力之影響為：反應遲鈍，駕駛能力受損，遲而不
    決或決而不行。對心理行為之影響為：情緒鬆弛，感情與行
    為趨向誇張，肌肉不協調，精神處於興奮狀態。（三）BAC
    到達百分之0.08至百分之0.15時，對駕駛能力之影響為：判
    斷力嚴重受到影響，體能與精神協調受損，駕駛之體能困難
    增加。對心理行為之影響為：產生情緒異常現象，步伐不平
    穩，言語不清，反應惡劣，記憶及判斷力受損，精神處於錯
    亂狀態。（四）BAC 超過百分之0.15時，對駕駛能力之影響
    為：視線搖晃，駕駛已進入恍惚狀態，判斷及理解遭到扭曲
    ，駕駛不穩定。對心理行為之影響為：意識不明，嘔吐，站
    、走及講話困難，責任感喪失，精神處於麻痺狀態。（五）
    BAC 超過百分之0.50時，對駕駛人能力之影響為：無法開車
    。對心理行為之影響為：爛醉如泥，失去知覺可能致死，精
    神處於昏睡狀態。本件被告飲酒後，呼氣酒精濃度高達每公
    升1.18毫克，已如前述，換算後相當於BAC 百分之0.236 ，
    參酌上開說明，被告之判斷力、精神協調、駕駛體能、精神
    狀態等均已受到相當影響而減退。又其駕駛有蛇行，車身搖
    擺不定，轉彎半徑過大或過小等駕駛操控力欠佳情形；並於
    員警查獲、測試或問訊過程有多話等情事，此有刑法第185
    條之3 案件測試觀察紀錄表1 紙在卷可稽；另觀諸卷附之桃
    園縣政府警察局對汽機車駕駛人實施酒後生理協調平衡檢測
    紀錄卡所載，經警要求被告為：直線步行10公尺後令其迴轉
    走回原地；雙腳併攏，兩手緊貼大腿，將一腳向前抬高離地
    15公分，並停止不動30秒；雙腳併攏，雙手向前平伸，閉雙
    眼後輪流使用左右手的食指指尖觸摸鼻尖；閉雙眼，30秒內
    朗誦阿拉伯數字由1001至1030；用筆在兩個同心圓之間的0.
    5 公分環狀帶內，畫另一個圓等檢測，被告之檢測結果均為
    不合格，益徵被告之平衡能力已受酒精影響。綜上所述，足
    認被告為警查獲當時情況，已因酒精而使其正常駕駛能力受
    影響，已達不能安全駕駛之程度，是被告上開任意性自白顯
    與事實相符，足堪採信。本件事證明確，被告犯行堪以認定
    ，自應依法論科。
三、核被告甲○○所為，係犯刑法第185 條之3 服用酒類不能安
    全駕駛動力交通工具而駕駛之公共危險罪。又被告有事實欄
    一所載之犯罪科刑及執行情形，有臺灣高等法院被告前案紀
    錄表1 份在卷可按，其於徒刑執行完畢後5 年內故意再犯本
    件有期徒刑以上之罪，為累犯，應依刑法第47條第1 項之規
    定加重其刑。爰審酌被告之素行及其為滿足自身一時之享樂
    及便利，於飲酒後已達不能安全駕駛動力交通工具之程度，
    仍駕車上路，罔顧公眾交通安全，且被告前已5 次因酒後駕
    車之公共危險罪經判刑確定，本次經測得吐氣所含酒精成分
    達每公升1.18毫克，所幸未造成他人傷亡之犯罪情節，並兼
    衡被告犯後坦承犯行，顯有悔意等一切情狀，量處如主文所
    示之刑。
據上論斷，應依刑事訴訟法第273 條之1 第1 項、第299 條第1
項前段，刑法第185 條之3 、第47條第1 項，刑法施行法第1 條
之1第1 項，判決如主文。
本案經檢察官黃怡菁到庭執行職務。
中    華    民    國    99    年     8    月    31    日
                        刑事庭  法  官  吳為平
以上正本證明與原本無異。
如不服本判決，應於判決送達後10日內向本院提出上訴狀（應附
繕本），其未敘述上訴理由者，應於上訴期間屆滿後20日內補提
理由書狀於本院，上訴於臺灣高等法院。
                                書記官  石曉芸
中    華    民    國    99    年     8    月    31    日
附錄本案論罪科刑法條：
中華民國刑法第185 條之3
服用毒品、麻醉藥品、酒類或其他相類之物，不能安全駕駛動力
交通工具而駕駛者，處1 年以下有期徒刑、拘役或科或併科15萬
元以下罰金。

司法院資訊處製作；財團法人民間司法改革基金會備份。
